最高法院刑事判決            一○○年度台上字第六○一九號
上  訴  人  陳俊全
上列上訴人因違反槍砲彈藥刀械管制條例案件，不服台灣高等法
院中華民國一○○年六月二十八日第二審判決（一○○年度上訴
字第一八一六號，起訴案號：台灣板橋地方法院檢察署一○○年
度偵字第九四三號），提起上訴，本院判決如下：
    主  文
上訴駁回。
    理  由
按刑事訴訟法第三百七十七條規定，上訴於第三審法院，非以判
決違背法令為理由，不得為之。是提起第三審上訴，應以原判決
違背法令為理由，係屬法定要件。如果上訴理由書狀並未依據卷
內訴訟資料，具體指摘原判決不適用何種法則或如何適用不當，
或所指摘原判決違法情事，顯與法律規定得為第三審上訴理由之
違法情形，不相適合時，均應認其上訴為違背法律上之程式，予
以駁回。次按不服地方法院之第一審判決而上訴者，應向管轄第
二審之高等法院為之。上訴書狀應敘述具體理由。第二審法院認
為上訴書狀未敘述理由，應以判決駁回之，刑事訴訟法第三百六
十一條第一項、第二項、第三百六十七條前段定有明文。而所謂
具體理由，必指摘或表明第一審判決有何採證認事、用法或量刑
等足以影響判決本旨之不當或違法，而構成應予撤銷之具體事由
，始克當之（例如：依憑證據法則具體指出所採證據何以不具證
據能力，或明確指出所為證據證明力之判斷如何違背經驗、論理
法則）；倘僅泛言原判決認定事實錯誤、違背法令、量刑失之過
重或輕縱，而未依上揭意旨指明，即難謂係法律規定之具體理由
。本件上訴人陳俊全不服第一審判決論處其未經許可，持有可發
射子彈具有殺傷力之改造手槍（累犯）罪刑，提起第二審上訴，
僅稱：上訴人於警未發覺前即自動承認犯罪事實，符合刑法免刑
規定，卻被判有罪，自認不服等語。原判決以第一審認上訴人於
警方未發覺前自首並報繳其持有之改造手槍，業依槍砲彈藥刀械
管制條例第十八條第一項規定，減輕其刑，且已斟酌上訴人之各
項情狀，說明不予免刑之理由，並依職權在適法範圍內科刑，無
違法或不當情形；上訴人未具體指摘第一審量刑有何違法或不當
，仍執意上訴請求免刑，自難認係具體之上訴理由。因認其第二
審上訴不合法律上程式，予以駁回。已詳敘所憑之理由，從形式
上觀察，原判決並無違背法令之情事。上訴意旨猶指摘原審未依
法諭知免刑或減免刑期至三分之二，為有違誤云云。對於原判決
從程序上駁回上訴人在第二審之上訴，究竟有何違背法令，未置
一詞，遽行提起第三審上訴，顯非依據卷內訴訟資料具體表明原
判決究竟如何違背法令，自不符首揭第三審上訴之要件。依上說
明，應認其上訴為違背法律上之程式，予以駁回。
據上論結，應依刑事訴訟法第三百九十五條前段，判決如主文。
中    華    民    國  一○○  年   十一   月    三    日
                      最高法院刑事第十一庭
                          審判長法官  黃  正  興  
                                法官  許  錦  印  
                                法官  林  瑞  斌  
                                法官  陳  春  秋  
                                法官  謝  靜  恒  
本件正本證明與原本無異
                                      書  記  官  
中    華    民    國  一○○  年   十一   月    九    日
                                                     m